Inventaris van het archief van de familie Van Heteren en aanverwante families, 1617-1827
Nationaal Archief, Den Haag
- Familie Van Heteren, I.
  - Hendrik van Heteren (1672-1749), tr. 1718 Margaretha Lormier (1684-1738), I.4.
    - Stukken van zakelijke aard, B.
      - Lid van het College van de Sociëteit van 's-Gravenhage, c.
        - Resolutie van de Sociëteit met betrekking tot het toestaan van het aanbrengen van een lantaarn ten behoeve van een lid van de Sociëteit, 1727. Gelijktijdig afschrift., 89; 1 stuk.
        - Instructie voor de twee catechiseermeesters van de Sociëteit in 's-Gravenhage, [ca. 1730].; 90; 1 stuk.
        - Aantekeningen van Hendrik van Heteren voor het formeren van een kohier van de belasting op de huishuren, de stallen en koetshuizen te 's-Gravenhage ingevolge het 'Placaat op het redres generaal van de verpondingen op de huisen en andere gebouwen over den lande van Holland en Westvriesland', 1730-1745.; 91; 1 omslag.
        - Aantekeningen van Hendrik van Heteren van de vergaderingen van het college van de Sociëteit, 1734-1735.; 92; 1 katern.
        - Request van de brandmeesters aan de gecommitteerden van de Sociëteit om verhoging van hun presentiegelden, [ca. 1735].; 93; 1 stuk.
        - Aantekeningen van Hendrik van Heteren betreffende de aanstelling van lantaarnopstekers, 1735.; 94; 2 stukken.
        - Request van de vierentwintig half uur wakers met de klap aan de gecommitteerden van de Sociëteit om verbetering in hun betaling, [1735].; 95; 1 stuk.
        - Lijst van lantarens per wijk verdeeld, met aantekening van de vermeerdering daarvan, [ca. 1735].; 96; 1 stuk.
        - Resoluties van de Staten van Holland en West-Friesland met betrekking tot de belasting van de personele quotisatie, 1745. Gedrukt., 97; 1 omslag.
      - Regent van het Leprooshuis te 's-Gravenhage, d.
        Vgl. J.H. Kompagnie, Het familiearchief Van Heteren (´s-Gravenhage 1979), inv. nrs. 151-159.
        - Register van obligaties ten laste van het comptoir-generaal van Holland en West-Friesland, die vrij zijn van de belasting, 1719. Gedrukt., 98; 1 stuk.
        - 'Memorie', aantekeningen betreffende de verdeling van het oortjesgeld, op te brengen uit de verpachting van de gemene lands middelen, over de verschillende instellingen van weldadigheid, waaronder het Leprooshuis, 1727-1737.; 99; 1 omslag.
        - Lijst van namen over de periode 1563-1729 van regenten van het Leprooshuis, eertijds genaamd Sint Cornelis Capelle, te 's-Gravenhage, [1729]., 100; 1 stuk.
        - Lijst van namen over de periode 1537-1729 van regenten en rentmeesters van het Leprooshuis te 's-Gravenhage. Gedrukt. Met dubbelen., 101; 3 stukken.
        - Aantekeningen betreffende de 'douceurs', jaarlijks uit te delen aan de commensalen van het Leprooshuis, 1729.; 102; 1 stuk.
        - Register van obligaties en losrenten van het Leprooshuis ten laste van het comptoir van Holland, 1729. Met aantekeningen van Hendrik van Heteren, [1730]., 1929-1730; 103; 1 stuk.
        - Register van renten van het Leprooshuis, gaande uit landerijen en huizen, 1729. Met aantekeningen van Hendrik van Heteren, [1736]., 1729-1736; 104; 1 stuk.
        - Register van commensalen van het Leprooshuis, 1729-1737.; 105; 1 stuk.
        - Rekeningen van verschot door Hendrik van Heteren als regent van het Leprooshuis. Met bijlagen., 1729-1738; 106; 1 omslag.
        - Aantekeningen betreffende het verbieden van de oefeningen in de eetzaal van het Leprooshuis door Monsieur van Lis, [ca. 1730].; 107; 1 stuk.
        - Borderel van de rekening van rentmeester Jacob Willem Bosch van het Leprooshuis, [1737].; 108; 1 stuk.
  - Adriaan Leonard van Heteren (1724-1800), tr. 1745 Wouterina Brigitta Lormier (1718-1771), I.5.
    Mr. Adriaan Leonard van Heteren, zoon van Hendrik van Heteren (§ 4) en Margaretha Lormier, ged. 's-Gravenhage 29 februari 1724, schepen van Schieland, bewindehebber van de West-Indische Compagnie ter Kamer op de Maze 1749, kunstlievend lid van de Confrerie 'Pictura' te 's-Gravenhage 1752, overl. 's-Gravenhage 14 mei, begr. ald. (Kloosterkerk) 17 mei 1800, tr. Rotterdam 28 juli 1745 Wouterina Brigitta Lormier, ged. Rotterdam 18 januari 1718, begr. 's-Gravenhage (Kloosterkerk) 1 augustus 1771, dochter van Claudius Lormier en Johanna Catharina Steenlack.
    - Akte van provisionele scheiding en deling van de nalatenschap van Adriaan Leonard van Heteren tussen Abraham Willem, Daniel Pompejus Johannes en Bartholomeus Marinus Johannes van der Staal, als erfgenamen van hun vader Claudius van der Staal, ter ene zijde, en Catharina Wilhelmina van der Staal, weduwe van Abraham Gevers, ter andere zijde, 1805. Met een borderel., 109; 1 deel.
    - Rekening van inkomsten en uitgaven door de executeurs van de boedel van Adriaan Leonard van Heteren aan diens erfgenamen, 1808. Met een borderel., 110; 1 deel.
    - Akte van finale deling en scheiding van de gezamenlijk gebleven goederen in de nalatenschap van Adriaan Leonard van Heteren tussen de lasthebber van Abraham Willem van der Staal, Daniel Pompejus Johannes van der Staal en Bartholomeus Marinus Johannes van der Staal, als erfgenamen van hun vader Claudius van der Staal, ter ene zijde, en Dirk Cornelis Gevers, Arnout Johannes Gevers Leuven, Claudius Pieter Gevers en de minderjarige kinderen van wijlen Adriana Catharina Elisabeth Gevers, vrouw van Theodore Lambert Prins, als erfgenamen van hun moeder, respectievelijk grootmoeder, Catharina Wilhelmina van der Staal, weduwe van Abraham Gevers, 1808. Met een borderel., 111; 1 deel.
- Aanverwante families, II.
  - Familie Huyssen, 1.
    De familie Huyssen is verwant aan het geslacht Van Heteren door het huwelijk van Willemina van Heteren met Johan Huyssen.
    - Johan Huyssen, tr. Willemina van Heteren, A.
      Johan Huyssen, secretaris van de Lekdijken bovendams 1674, burger van Utrecht 1674, boekhouder van de Aalmoezenierskamer te Utrecht, in de vroedschap van Utrecht, gecommitteerde ter Staten-Generaal, tr. Willemina van Heteren, dochter van Hendrik van Heteren (I, § 2) en Anna d'Assigny, overl. ca. 1688.
      - Testament van Johan Huyssen en zijn vrouw Willemina van Heteren, 1673. Afschrift, [ca. 1680]., 112; 1 stuk.
      - Akte van aanstelling van Johan Huyssen door de Prins van Oranje tot secretaris van de Lekdijken bovendams, 1674.; 113; 1 stuk.
      - Akte van verwerving van het burgerschap door Johan Huyssen van de stad Utrecht, 1674. Met aantekeningen dat de verschuldigde leges betaald zijn, 1674., 114; 1 stuk.
      - Stukken betreffende de betaling van het 'ostagiegelt' ter lossing van de door de Fransen gegijzelde Utrechtse burgers, waarbij Johan Huyssen optrad als ontvanger van die gelden, 1676.; 115; 1 omslag.
      - Resolutie van de vroedschap van de stad Utrecht om na het overlijden van Egbertus van Cleef aan te stellen tot hoofdman van het Handboogkwartier in de stad Johan Huyssen, 1690. Authentiek, gelijktijdig afschrift., 116; 1 stuk.
      - Akte van aanstelling door de burgemeesters van de stad Utrecht van Johan Huyssen tot boekhouder van de Aalmoezenierskamer te Utrecht, 1697.; 117; 1 stuk.
      - Resolutie van burgemeesters en vroedschap van de stad Utrecht om Johan Huyssen zitting te laten houden in de vroedschap met het recht om tot ieder ambt benoemd te worden, 1708. Authentiek, gelijktijdig afschrift., 118; 1 stuk.
      - Resolutie van de Staten van Utrecht om Johan Huyssen te committeren in de vergadering van de Staten-Generaal als hun afgevaardigde, 1713. Gelijktijdig afschrift., 119; 1 stuk.
      - Resolutie van de Staten-Generaal om Johan Huyssen, regerend burgemeester van de stad Utrecht, als afgevaardigde van het gewest Utrecht tot haar vergaderingen toe te laten, 1714. Gelijktijdig afschrift., 120; 1 stuk.
    - Hendrik Huyssen, B.
      Hendrik Huyssen, zoon van Johan Huyssen (II, §1, A) en Willemina van Heteren, advocaat voor het Hof van Utrecht.
      - Akte van volmacht door de agent van de Prins van Hessen-Cassel op Hendrik Huyssen, advocaat voor het Hof van Utrecht, om de betalingen ten behoeve van diens regiment, ter repartitie van het gewest Utrecht staande, te innen, 1702. Authentiek, gelijktijdig afschrift. Met een bijlage., 121; 2 stukken.
- Stukken, waarvan het verband niet blijkt, III.
  - Stukken van financiële en administratieve aard, ingekomen bij de ontvanger van de West-Indische Compagnie ter Kamer op de Maze te Rotterdam, 1667-1707.; 122; 1 omslag.
    Vgl. J.H. Kompagnie, Het familiearchief Van Heteren (´s-Gravenhage 1979), inv. nr. 164.
  - Akte van schuldbekentenis door Tieleman Ackema aan Isaack Bernhards te Amsterdam van ruim 6.000 ponden, stellende tot onderpand de ijzerwerken in Rusland, met hem bezeten door Pieter Marcelius, 1658. Authentiek afschrift, 1676.; 123; 1 stuk.
  - Brieven van Isaack Bernards te Amsterdam aan verschillende personen, 1675-1682.; 124; 1 omslag.
  - Akte van volmacht van Isaack Bernhards te Amsterdam op Dirk van Akersdijk om van de weduwe en erfgenamen van Tieleman Ackema te Moskou te ontvangen verschillende verschuldigde kapitalen, 1677. Authentiek, gelijktijdig afschrift., 125; 1 stuk.
  - Aantekeningen betreffende de liquidatie van de rekening van Warner Muller met Isaack Bernhards, 1681.; 126; 1 stuk.
    Vgl. J.H. Kompagnie, Het familiearchief Van Heteren (´s-Gravenhage 1979), inv. nr. 165.
  - Aantekeningen betreffende de admissie van Willen van Weede in de Ridderschap van Utrecht en de adellijke afkomst van het geslacht Van Weede, 1690.; 127; 2 stukken.
    Mogelijk afkomstig van Johan Huyssen als lid van de Staten van Utrecht.
  - 'Titulen van syn excellentie den grave van Athlone', aantekeningen betreffende de titels van Godert van Reede, gecommitteerde vanwege de Ridderschap van Utrecht ter Staten-Generaal, [ca. 1700]., 128; 1 stuk.
  - Akte van overeenkomst tussen de gemachtigde van de souvereine vorst der Nederlanden en die van het Zwitserse kanton Graubunden over het in dienst nemen van een regiment Zwitsers, 1814. Gedrukt., 129; 1 katern.
  - 'Platte grond' kaart van dat gedeelte van 's-Gravenhage, zoals beschreven bij art. 1 van het Koninklijk Besluit van 28 oktober 1827, nr. 194, behelzende het gebied rond Binnen- en Buitenhof en begrensd door Prinsessewal, Hooistraat, Nachtegaalspad, Achter de Stallen, Denneweg, Hooikaai, Korte Nieuwe Uitleg, Nieuwe Prinsessegracht, Prinsessegracht, Heerengracht, Fluwelenburgwal, Wijnhaven, Kalvermarkt, Lange Begijnestraat, Hofspui, Kapelsbrug, Lange Achterom, Korte Achterom, Groenmarkt, Driehoekjes, Oude Molstraat, Nobelstraat, Torenstraat, Dronkenmanstraat, Korte Molenstraat, Vissersdijk en Noordwal, 1827. Gedrukt., 130; 1 stuk.